最高法院刑事判決　　　　　　九十四年度台上字第七四一九號
　　上　訴　人　甲○○
　　　　　　　　　　　　10號.
上列上訴人因偽造有價證券案件，不服台灣高等法院高雄分院中
華民國九十四年三月三十一日第二審更審判決（九十四年度上更
(一)字第九號，起訴案號：台灣屏東地方法院檢察署八十七年度偵
字第二七八四號），提起上訴，本院判決如下：
    主  文
上訴駁回。
    理  由
按刑事訴訟法第三百七十七條規定，上訴於第三審法院，非以判
決違背法令為理由，不得為之。是提起第三審上訴，應以原判決
違背法令為理由，係屬法定要件。如果上訴理由狀並未依據卷內
訴訟資料，具體指摘原判決不適用何種法則或如何適用不當，或
所指摘原判決違背法令情事，顯與法律規定得為第三審上訴理由
之違法情形，不相適合時，均應認其上訴為違背法律上之程式，
予以駁回。本件原判決撤銷第一審之科刑判決，改判依牽連犯之
規定（另牽連觸犯行使偽造準私文書及詐欺取財罪），從一重論
上訴人甲○○以連續意圖供行使之用，而偽造有價證券罪，處有
期徒刑壹年拾月。並諭知如原判決附表一所示偽造之本票暨附表
二所示偽造之印章均沒收。係依憑上訴人之部分自白 (坦承其於
民國八十四年二月二十五日，自任會首，在屏東縣新埤鄉○○村
○街路十號住處，邀集每會新台幣二萬元之民間互助會，會員〈
含會首〉共三十四人次，會期自八十四年二月二十五日起至八十
六年十一月二十五日止，每月二十五日開標一次〈採內標制〉，
依約得標者應簽發本票以資擔保，其先後於原判決附表一所示日
期，分別以林淑惠、薛復華、黃秋霞、蔡秋菊等四人名義標得會
款，及薛復華、黃秋霞名義所簽發之本票均係其所簽寫等情不諱
）、參酌證人沈修平、林淑惠、蔡秋菊、謝惠妍、曾松、謝木
香等人之證言、卷附之互助會簿、標會紀錄、本票、診斷證明書
、法務部調查局八十九年八月十一日（八九）陸（二）字第八九
０五二四五一號鑑定筆跡通知書（記載：黃秋霞、薛復華本票上
簽名之筆跡與上訴人筆跡筆劃特徵相符等旨）、國軍高雄總醫院
九十年十月三十日（九０）濟世二字第六一九六號函、內政部刑
事警察局九十年十一月十五日（九０）刑鑑字第二一二六六四號
函等證據資料，而為論斷，已敘述其所憑之證據及得心證之理由
。而以上訴人否認犯行所持之辯解，為飾卸之詞，不足採取，亦
已依憑卷證資料，在理由內詳加指駁。從形式上觀察，原判決並
無違背法令之情形存在。上訴意旨就偽造有價證券及行使偽造準
私文書部分略稱：上訴人應訊時，因距案發時間已久，記憶不甚
清楚，且鄉下之互家會，因民間純樸，會首不需主動向會員查證
是否同意出名，而黃忠信是上訴人之女婿，上訴人當然相信他並
應允其取人頭戶參與互助會，故上訴人前後供述不一，與常理並
無不合，原判決認係違反常理，有適用法則不當之違法。另證人
謝惠妍（即黃忠信之妻、上訴人之女）之個性，不喜歡多事，故
對黃忠信參加多會之事不知情，原審執此為不利上訴人之判斷，
並以黃忠信已死亡，認上訴人係推由黃忠信攬責，同有違誤。此
外，薛復華係上訴人之女婿，彼此相互信任，薛復華曾授權給黃
忠信，其授權行為從加入互助會到簽發本票均包括在內，故薛復
華未繳納會款、標會，及本票由黃忠信代為開立，均屬合理，原
審因黃忠信已死亡，無法澄清案情，在無積極證據之情況下，全
憑推理認定上訴人有罪，顯有違誤等語。惟證據之取捨及證據證
明力之判斷，係事實審法院之職權，原判決就其如何綜合全部證
據資料，判斷上訴人有前揭犯行之心證理由，已闡述明晰；對於
上訴人前開辯解何以不足採，亦已依憑卷證資料詳加論述說明，
所為之論斷，核與經驗法則及論理法則均無違背，並無所謂認定
事實不依證據之情形。上訴意旨對於原判決之證據上論斷，究竟
違背何種經驗法則或論理法則，並未依據卷內訴訟資料具體指明
，徒憑個人意見，自行設定前提事實加以引申，進而指摘原判決
適用法則不當，對原審採證認事之職權行使及不影響原判決本旨
之枝節事項，任意指為違法，並為單純事實上之爭執，難認已符
合首揭法定之第三審上訴要件，此部分上訴違背法律上之程式，
應予駁回。至上訴人另牽連觸犯詐欺取財罪部分，核屬刑事訴訟
法第三百七十六條第四款不得上訴第三審法院之案件。而得上訴
第三審之偽造有價證券及行使偽造準私文書部分之上訴既不合法
，應從程序上予以駁回，關於詐欺取財罪部分，自無從適用審判
不可分原則，併為實體上之審判，應一併駁回。
據上論結，應依刑事訴訟法第三百九十五條前段，判決如主文。
中　　華　　民　　國　九十四　年　 十二　 月　 三十　 日
                      最高法院刑事第六庭
                          審判長法官  林　增　福
                                法官  邵　燕　玲
                                法官  張　清　埤
                                法官  陳　世　雄
                                法官  陳　朱　貴
      本件正本證明與原本無異
                                      書  記  官
中　　華　　民　　國　九十五　年　  一　  月　　二　　日
                                                      V
